臺灣高等法院民事判決　　　　　　　　 94年度上易字第462號
上訴人即附
帶被上訴人　乙○○
被上訴人即
附帶上訴人　甲○○
訴訟代理人　林明正律師
複代理人　　周志吉律師
上列當事人間，因侵權行為請求損害賠償事件，上訴人對於中華
民國94年2月4日臺灣臺北地方法院93年度訴字第5318號第一審判
決，提起上訴，被上訴人提起附帶上訴，經本院於93年9月6日言
詞辯論終結，判決如下：
    主  文
上訴及附帶上訴均駁回。
第二審訴訟費用各自負擔。
    事實及理由
一、被上訴人即附帶上訴人(以下稱被上訴人)起訴主張：上訴人
    即附帶被上訴人(以下稱上訴人)為被上訴人之夫，因感情不
    睦分居兩地，民國92年10月14日上午11時許，被上訴人由父
    母陪同前往其台北縣新店市○○路106巷278號 2樓之住處探
    視所育小孩，因搶抱小孩發生爭執，竟無視夫妻之情，於被
    上訴人父母面前，基於傷害被上訴人之犯意，自被上訴人背
    後以雙手抓住被上訴人肩部，將被上訴人摔倒在地，致被上
    訴人受有左手肘挫傷之傷害，且倍感羞辱，身心痛苦至極；
    為此，求為命上訴人賠償被上訴人所支出醫療費用新臺幣(
    以下同) 480元、及精神慰撫金100萬元，並均自起訴狀繕本
    送達翌日起至清償日止，按年息 5％計算利息之判決。對於
    上訴人之上訴，則聲明：(一)上訴駁回。(二)第二審訴訟費
    用由上訴人負擔。並附帶上訴聲明：(一)原判決不利於附帶
    上訴人部分廢棄。(二)廢棄部分，附帶被上訴人應再給付附
    帶上訴人92萬元本息。(三)附帶上訴之訴訟費用由附帶被上
    訴人負擔。
二、上訴人則以：被上訴人於前揭時地，因搶抱小孩發生爭執，
    致受有傷害，上訴人因而為原審法院以93年度易字第 530號
    判處罪刑確定，惟上訴人對於刑事判決已聲明不服，聲請提
    起非常上訴等語，資為抗辯。並聲明：(一)原判決不利於上
    訴人部分廢棄。(二)廢棄部分，被上訴人在第一審之訴及假
    執行之聲請均駁回。(三)第一、二審訴訟費用由被上訴人負
    擔。對於被上訴人之附帶上訴則聲明：(一)附帶上訴駁回。
    (二)附帶上訴訴訟費用，由附帶上訴人負擔。
三、被上訴人主張上訴人為被上訴人之夫，因感情不睦分居兩地
    ，民國92年10月14日上午11時許，被上訴人由父母陪同前往
    其台北縣新店市○○路106巷278號 2樓之住處探視所育小孩
    ，因搶抱小孩發生爭執，被上訴人於爭吵中倒地，受有左手
    肘挫傷之傷害之事實，為上訴人所不爭執，且有國軍桃園總
    醫院附設民眾診療處收費收據影本在卷足憑；被上訴人主張
    之上開事實，應堪信為真實。
四、查上訴人於前揭時地，於被上訴人由其父母陪同探視兩造所
    育小孩時，因搶抱小孩發生爭執之際，自被上訴人背後以雙
    手抓住被上訴人左右肩膀，往左予以摔開，致被上訴人倒地
    受傷之事實，業據上訴人於其家庭暴力傷害案件審理中，坦
    承有以雙手自告訴人甲○○背後抓其肩膀上衣服將其推開，
    並供認有過失造成告訴人受傷，亦因而為原法院以傷害罪判
    處罪刑確定在案，有原法院93年度易字第 530號刑事判決在
    卷(原審店調卷)足稽；被上訴人主張上訴人於前揭時地，有
    傷害被上訴人之事實，應堪採信。
五、按：因故意或過失，不法侵害他人之權利者，負損害賠償責
    任，民法第184條第1項前段定有明文。本件被上訴人因上訴
    人之傷害行為，受有醫療費用 480元之損害，為上訴人所不
    爭執，且有前揭收費收據影本在卷 (原審附民卷第8頁)，依
    前揭法條規定，上訴人自應負賠償責任，被上訴人請求上訴
    人賠償醫療費480元，於法有據，應予准許。
六、查：不法侵害他人之身體、健康者，被害人雖非財產上之損
    害，亦得請求賠償相當之金額，民法第195條第1項前段亦有
    明文。本件上訴人雖與被上訴人感情不睦，分居兩地，惟仍
    具有夫妻之關係存在，竟於岳父母面前傷害被上訴人，致岳
    父母之情何以堪，被上訴人受有精神上之痛苦，亦堪採信；
    惟經斟酌兩造尚具夫妻關係，且因探視兩造所育小孩而起爭
    端，被上訴人所受傷害為左手肘挫傷，尚屬輕微，及兩造之
    身份、地位、上訴人之經濟情況等一切情狀，原法院酌定精
    神慰撫金 8萬元，尚稱允當，逾越上開範圍之請求，顯屬過
    高，不應准許。
七、給付無確定期限者，債務人於債權人得請求給付時，經其催
    告而未為給付，自受催告時起，負遲延責任。其經債權人起
    訴而送達訴狀，或依督促程序送達支付命令，或為其他相類
    之行為者，與催告有同一之效力。遲延之債務，以支付金錢
    為標的者，債權人得請求依法定利率計算之遲延利息；又應
    付利息之債務，其利率未經約定，亦無法律可據者，週年利
    率為5%，民法第229條第2項、第233條第1項前段、第203 條
    分別定有明文。查本件被上訴人請求上訴人給付醫療費、精
    神慰撫金，以支付金錢為標的，又未約定利率，併請求給付
    自起訴狀繕本送達翌日，即自民國93年 5月25日起至清償日
    止，按年息5%計算之利息，於法有據，亦應予准許。
八、綜上所述，被上訴人於上開範圍內請求上訴人給付，於法有
    據，應予准許；逾越上開範圍之請求，非法所許，不應准許
    。從而，原法院於上開範圍內，為被上訴人勝訴判決，並依
    職權為假執行之宣告，駁回被上訴人其餘之請求及此部分假
    執行之聲請，經核無違誤；上訴及附帶上訴意旨，仍持陳詞
    ，就原判決不利於其等部分之判決，指摘原法院之判決不當
    ，求予廢棄，均為無理由，均應予以駁回。
據上論結，本件上訴及附帶上訴均為無理由，爰判決如主文。
中　　華　　民　　國　　94　　年　 　9　　月　　13　　日
                  民事第五庭    審判長法　官  林丁寶
　　　　　　　　　　　      　　　　　法　官  高鳳仙
　　　　　　　　　　　      　　　　　法　官  陳博享
正本係照原本作成。
不得上訴。
中　　華　　民　　國　　94　　年　　9 　　月　　14　　日
　　　　　　　　　　　　　　　　　　　書記官  鄭靜如
